【裁判字號】    89,上易,2937
【裁判日期】    890928
【裁判案由】    贓物
【裁判全文】
臺灣高等法院刑事判決                  八十九年度上易字第二九三七號
    上  訴  人  臺灣臺北地方法院檢察署檢察官
    被      告  乙○○
右上訴人因贓物案件，不服臺灣臺北地方法院八十九年度易字第一二二四號，中華民
國八十九年七月十四日第一審判決（聲請簡易判決處刑案號：臺灣臺北地方法院檢察
署八十八年度偵字第二七０一八號）提起上訴，本院判決如左：
    主  文
原判決撤銷。
乙○○故買贓物，處拘役肆拾日，緩刑參年。
    事  實
一、乙○○於民國（下同）八十八年十二月八日下午四時許，在台北市萬華區○○○
    路四號二樓二一五四室，明知丙○○（所犯竊盜罪，業經台灣板橋地方法院以八
    十九年度易字第八一六號判決判處有期徒刑十月）所持有如附表所示之照相器材
    係來源可疑之贓物，竟仍以新台幣（以下同）二萬五千元之顯不相當價格，向丙
    ○○購買該等照相器材照相機四台、閃光燈二個、鏡頭四個、零件七個。嗣經失
    主甲○報警循線查獲。
二、案經臺北市政府警察局萬華分局報請臺灣臺北地方法院檢察署檢察官偵查起訴。
    理  由
一、訊之被告乙○○雖坦承於前開時地以二萬五千元之價格向案外人丙○○購得如附
    表之相機器材等物品，但堅決否認有任何贓物犯行，辯稱：伊自己經營中古相機
    之修理及買賣已近有五年之時間，當天丙○○拿那些東西來賣，伊有問他為什麼
    要賣，他說是朋友託賣的，伊還請他打電話給他朋友確認是不是真的要賣，伊並
    且請他寫讓渡書，要他在讓渡書上寫上自己之確實年籍資料，並且再要求丙○○
    自己把身分證拿出來給伊核對，發現他所寫的資料與身分證相符，整個交易才完
    成，伊並不知道丙○○拿來的那些東西是贓物云云。惟查：
  (一)如附表所示之照相機四個、閃光燈二個、鏡頭四個及零件七個等照相器材，原係
    被害人甲○所有，而為竊盜犯丙○○於八十八年十二月八日下午二時許，無故侵
    入甲○位於台北縣板橋市○○路○段一八二巷七弄三號住處所竊取等情，業據被
    害人甲○於警訊中指述甚詳（見偵查卷第八頁背面），核與證人即竊盜犯丙○○
    於原法院審理時供證之情情節相符（見原審卷第三十八頁）；而丙○○因竊取本
    案之照相器材，經台灣板橋地方法院以八十九年度易字第八一六號判決判處有期
    徒刑十月，亦有台灣板橋地方法院八十九年度易字第八一六號判決附在原審卷第
    三十頁至第三十三頁可稽；從而，被告向案外人丙○○所購得如附表所示之照相
    器材係屬竊贓，已無庸置疑。
  (二)次查，證人即竊盜犯丙○○在本院調查中已供證渠對照相器材及技能一無所知（
    見本院八十九年九月五日訊問筆錄）。而本案被竊如附表所示之照相機機身、鏡
    頭等器材均係分工精細之組件，並非對照相技能毫無所悉之一般人所得持有，有
    該等照相器材清單附在偵查卷第十一頁可參。乃被告對於照相完全外行之丙○○
    何以持有數量甚多之該等分工精細之照相器材？何以其中第一、第二項部分尚且
    是新品（見被害人甲○在本院調查中之供證），即欲脫手求售？各節，竟毫不起
    疑；僅以該丙○○佯裝打電話與朋友聯絡，及以其自己名義書立讓渡文書虛應故
    事，即輕易相信該等照相器材係他人委託丙○○求售，並自行開價購買，自非事
    理之常。再查，被告在獲案之初於警訊中即供稱：如附表所示之器材共十七件，
    伊出價二萬五千元；．．．這些物品伊本身估價約七萬元等語（見偵查卷第六頁
    背面、第七頁）。被告於購買之前既曾詳為估價，並知悉該等贓物價值有七萬元
    之譜，竟僅出約三分之一之價格二萬五千元收購；參以，被告原係從事照相機修
    理營生而非中古相機買賣之行業，其買入本案之照相器材又未曾在其營業資料上
    為任何之登記觀之；則被告明知丙○○求售者係來歷不明之竊贓，並故意以顯不
    相當之低價購買，自亦灼然可見。
  (三)本案事證明確，被告犯行已堪認定。
二、核被告乙○○所為係犯刑法第三百四十九條第二項之故買贓物罪。
三、原審未及詳查，遽為被告無罪之諭知，尚有未當。公訴人之上訴意旨，執以指摘
    原判決不當，為有理由，應由本院將原判決撤銷改判。爰審酌被告犯罪之動機僅
    在牟取財產利益，其手段平和，及購買贓物之價格、數量，暨犯罪後之態度等其
    他一切情狀，量處如主文所示之刑。另查，被告前未曾受有期徒刑以上刑之宣告
    ，有本院被告全國前案紀錄表附在原審卷第八頁可證；其為貪圖小利而誤觸刑章
    ，犯後被害人已表示不再追究（見原審卷第四十五頁），被告經此教訓，當知警
    惕信無再犯之虞，本院因認其所處之刑，以暫不執行為適當，爰併宣告緩刑三年
    以啟自新。
據上論斷，應依刑事訴訟法第三百六十九條第一項前段、第三百六十四條、第二百九
十九條第一項前段，刑法第三百四十九條第二項、第七十四條、罰金罰鍰提高標準條
例第一條，判決如主文。
本案經檢察官蔡日昇到庭執行職務。
中    華    民    國    八十九    年        九      月      二十八      日
                            臺灣高等法院刑事第十二庭
                                審判長法  官  劉  景  星
                                      法  官  陳  志  洋
                                      法  官  陳  博  志
右正本證明與原本無異。
不得上訴。
                                      書記官  陳  嘉  文
中    華    民    國    八十九    年        十      月        二        日
附錄：本案論罪科刑法條全文
刑法第三百四十九條第二項
搬運、寄藏、故買贓物或為牙保者，處五年以下有期徒刑、拘役或科或併科一千元以
下罰金。


司法院資訊處製作；財團法人民間司法改革基金會備份。
